---
cssclasses:
  - heleri
ms-query: datademodificação:08/01/2026
created: 2026-01-08T09:36
v: 1
---

#diario_heleri

[[Home]] 

# 22:29 Questão - Heleri - Regramento de Trânsito com Cão

- No âmbito da [[Gestão Condominial do Heleri]], fica registrada questão [[Q260108_2229 Regramento de Trânsito com Cão]]
		- **Descrição:** 
			- **QUE** [[Síndica]] e Conselheira [[Lucia Cob 01]] dispõem sobre Regramento de Trânsito com Cão
			- **QUE** cão de **porte pequeno** pode trânsito no elevador desde que utilizando coleira e no colo do dono
			- **QUE** cão de **porte médio trânsito** via escada portanto coleira e focinheira
			- **QUE** fezes de animal A AVERIGUAR. Regra atual solicita que o descarte seja via saco devidamente amarrado para não espalhamento
		- ---
		- **Ref.:** [[registro questão]]

- [ ] [[registro lembrete]] em 01 2026. No âmbito do(a) [[Q260108_2229 Regramento de Trânsito com Cão]] averiguar legislação e disposições sanitárias quanto ao descarte

- [ ] [[registro lembrete]] em 01 2026. No âmbito do(a) [[Q260108_2229 Regramento de Trânsito com Cão]]. Fazer consolidação, elaboração do documento, chancela do [[Conselho Heleri]] e dar publicidade


```shell
Heleri-registro questao-Q260108_2229 Regramento de Trânsito com Cão
```
# 19:16 Questão - Heleri - Novos Moradores 302 - Apoio Mudança e Orientações

- No âmbito da [[Gestão Condominial do Heleri]], fica registrada questão [[Q260108_1916 Novos Moradores 302 - Apoio Mudança e Orientações]]
		- **Descrição:** 
			- **QUE** novos moradores da [[Unidade 302]] irão realizar mudança na terça-feira dia 13/jan
			- **QUE** Sra [[Carmem 302]] solicita possibilidade de reserva de vaga em frente ao prédio para estacionamento do caminhão
			- **QUE** [[Leonardo 402]] passa contato para cobrança dessa mobilização e tentativa da reserva
			- **QUE** para fins de gestão e procedimentos, montar comunicado de boas vindas e orientações
		- ---
		- **Ref.:** [[registro questão]]

```shell
Heleri-registro questao-Q260108_1916 Novos Moradores 302 Apoio e Orientações
```

- [ ] [[registro lembrete]] em 01 2026. No âmbito do(a) [[Q260108_1916 Novos Moradores 302 - Apoio Mudança e Orientações]] produzir comunicados de boas vindas e orientações

# 18:37 Rotina - Tarefa - Remoção do Lixo

- Em [[Gestão Condominial do Heleri]], segue registro de ato..
		- **Registra-se:** 
			- **QUE** Sr [[Valdeci Felix Henrique - Prédio 26]] executar [[Remoção do Lixo]] conforme acordado
			- **QUE** foi entregue chaves em mãos, para acesso a garagem e portaria
			- **QUE** foi alinhado de em próxima empreitada, enviar whatsapp avisando, para fins de controle
			- **QUE** após reportar haver somente 1 saco de lixo, foi realizada reposição no [[Depósito Debaixo Escada]], dos materiais da aquisição [[Q260106_2247 Aquisição Sacos de Lixo]]
		- ---
		- **Ref.:** [[ato administrativo]], [[execução de rotina]], [[Remoção do Lixo]]

```shell
Heleri-Ato Adm-Remoção Lixo-Valdeci Felix Henrique
```


# 14:46 Ato Adm. - Gestão Heleri - Contato

- Em [[Gestão Condominial do Heleri]], segue registro de ato..
		- **Motivação:** [[Q260107_1225 Unidade 102 - Solicita Esclarecimentos Obras Telhado Bl 2]]
		- **Registra-se:** 
			- **QUE** [[Leonardo 402]] realiza contato para informar prazo para entrega informações solicitadas
			- **QUE** esclarece que, devido transição de gestão ainda não foi realizada total internalização dos documentos contidos no Google Drive da gestão anterior
			- **QUE** até segunda feira dia 12 será realizada entrega dos itens, **ainda a confirmar**,  (1) ata Assembleia JAN/2025 cotações (2) ata Assembleia MAR/2025 fechamento (3) Proposta Comercial MV3 Aceita pelo Heleri (4) ata Assembleia NOV/2025 (5) Relatório Custo Materiais (6) Comprovantes de Aquisição Material (7) Notificação 1 e 2 Síndico à MV3 (8) Ata reunião Gestão 2026 e MV3 em 06/01
		- ---
		- **Ref.:** [[ato administrativo]], [[registro contato]], [[Glaucia 102]]
		- ...[15:00, 08/01/2026] LS: Aqui é Leonardo Conrado, da parte da Ana
		- [15:00, 08/01/2026] LS: Ela pediu para levantar os documentos referente Obras do Telhado Bloco 2
		- [15:00, 08/01/2026] +55 21 98121-3955: Sim
		- [15:01, 08/01/2026] LS: Ainda não tivemos tempo de internalizar todos os documentos do Google Drive da gestão anterior.
		- [15:01, 08/01/2026] LS: Devemos ver essa questão no final de semana
		- ...
		- [15:01, 08/01/2026] LS: ... separei aqui os documentos a separar para envio:
		- [15:01, 08/01/2026] LS: (1) ata Assembleia JAN/2025 cotações (2) ata Assembleia MAR/2025 fechamento (3) Proposta Comercial MV3 Aceita pelo Heleri (4) ata Assembleia NOV/2025 (5) Relatório Custo Materiais (6) Comprovantes de Aquisição Material (7) Notificação 1 e 2 Síndico à MV3 (8) Ata reunião Gestão 2026 e MV3 em 06/01
		- [15:01, 08/01/2026] +55 21 98121-3955: Ok
		- [15:02, 08/01/2026] LS: a data mais provável para entrega seria ou segunda ou terça dia 12-13/jan
		- ...
		- [15:02, 08/01/2026] LS: Assim que fechar faço o envio
		- [15:02, 08/01/2026] +55 21 98121-3955: Ok.

```shell
Heleri-Ato Adm-Q260107_1225 Unidade 102-Solicita dado Obras Telhado Bl 2
```

- [ ] [[registro lembrete]] em 01 2026. No âmbito do(a) [[Q260107_1225 Unidade 102 - Solicita Esclarecimentos Obras Telhado Bl 2]] disponibilizar material até segunda dia 12 /01


# 14:35 Questão - Heleri - Determinar Local Armazenar Notas Fiscais Aquisições

- No âmbito da [[Gestão Condominial do Heleri]], fica registrada questão [[Q260108_1435 Determinar Local Armazenar Notas Fiscais Aquisições]]
		- **Descrição:** 
			- **QUE** [[Síndica]] solicita criar local, vinculado a [[heleri.adm@gmail.com - conta]], e com possibilidade de publicidade e acesso aos condôminos, e [[Administradora Apolo]], onde possam ser armazenadas as notas fiscais referente a aquisições de cunho emergencial e passíveis de reembolso.
			- **QUE** solicita ainda criação de processo para arquivamento de modo a garantir cronologia documentos armazenados, adotando prefixo de data de processamento "ano + mês + dia" acrescido de descrição livre
			- exemplo: ` 20260107_Saco De Lixo 240 Litros Preto Reforçado 115x120cm C_ 50un.pdf `
			- **QUE** a entrada de qualquer documento de nota ou recibo deve estar vinculada a uma "**questão**" previamente registrada
		- **Por quê:** para garantia de controle, auditabilidade, transparência e padronização de processo
		- ---
		- **Ref.:** [[registro questão]]

# 14:17 Questão - Heleri - Remoção Tijolos Excedentes do Telhado BL2

- No âmbito da [[Gestão Condominial do Heleri]], fica registrada questão [[Q260108_1417 Remoção Tijolos Excedentes do Telhado BL2]]
		- **Descrição:** 
			- **QUE** em alinhamento entre [[Ana 402]] e [[Lucia Cob 01]], na qualidade de integrantes da administração, planeja-se remoção dos tijolos excedentes das obras do [[Telhado Bloco 2]] que atualmente ocupam local da **entrada de serviço** (próximo [[Porta Vidro Lateral]])
			- **QUE** planejamento decide remanejamento do excedente para dentro da [[Garagem]], área lateral posição coberta de chuva
			- **QUE** durante a locomoção deverá ser feita a contabilidade dos tijolos excedentes
		- **Quem:** [[Ana 402]] e [[Lucia Cob 01]]
		- **Quando:** ainda em janeiro/2026
		- **Onde:** [[Porta Vidro Lateral]], [[Garagem]]
		- **Por quê:** Contabilizar e preservar para eventual uso em manutenção e melhorias
		- ---
		- **Ref.:** [[registro questão]]
# 14:09 Manutenção Iluminação - Hall Cobertura

- Sob [[Gestão Condominial do Heleri]] realiza-se manutenção...
		- **Onde:** [[Hall Cobertura]]
		- **Motivação:** lâmpada queimada
		- **Registra-se:** 
			- **QUE** [[Síndica]] realizou substituição
		- ---
		- **Ref.:** [[ato administrativo]], [[registro manutenção]], [[registro doação]]

# 10:08 Ato Adm. - Gestão Heleri - Recebimento Sacos de Lixo

- Em [[Gestão Condominial do Heleri]], segue registro de ato..
		- **Registra-se:** 
			- **QUE** [[Síndica]] recebe aquisição [[Q260106_2247 Aquisição Sacos de Lixo]] referente sacos de lixo
		- ---
		- **Ref.:** [[ato administrativo]], [[registro recebimento]]

# 09:37 Comunicado Ata - Reunião 06 jan 2026

- Em [[Gestão Condominial do Heleri]], segue registro de ato..
		- **Motivação:** publicidade aos condôminos sobre reunião [[2026-01-06#19 00 Reunião - Gestão Heleri - Heleri proposição de Distrato]]
		- **Registra-se:** 
			- **QUE** [[Síndica]] da publicidade à [[ATA260106 Reunião Heleri MV3 proposição distrato]] via [[Grupo Whatsapp Heleri - Conselho e 402 - Assuntos Ref Telhado BL2]]
			- **QUE** também envia ata ao fornecedor [[Milton Vilarino Junior - MV3]] com prazo de 2 dias para objeções e/ou adendo e por meio de whatsapp do número [[+55 21 97085-9618 - Milton MV3]]
			- **QUE** integridade **20260106_ATA DE REUNIAO_Heleri_MV3_v3_final.pdf** pelo **md5** **b5ed43169958f53b338337f3593284bb**
		- ---
		- **Ref.:** [[ato administrativo]], [[registro comunicado formal]], [[divulgação de ata]]
		- **msg:** 
		- [20:17, 06/01/2026] Ana: Para dar ciência a todos, a reunião foi rápida, os participantes foram Milton MV3 , eu e o Leonardo para fazer os registros. E vamos enviar para vocês uma ata com tudo que foi o discutido na reunião.
		- [10:08, 08/01/2026] 20260106_ATA DE REUNIAO_Heleri_MV3_v3_final.pdf
		- [10:08, 08/01/2026] Ana: Uma cópia dessa ATA foi enviada a MV3.

```shell
Heleri-Ato Adm-Comunicado ATA-
```

# 09:36 - Abertura dos Trabalhos

[year:: 2026] | [month:: 01] | [day:: 08] | [dayWeek:: Thursday] | [dayWeekShort:: Thu] | [monthYear:: Jan] | [weekNumber:: 02] | [quarter:: 1] | [dayOfYear:: 008] | [weekNumber2:: 02-] | [month2:: 01-] | [day2:: 08-]


# Apêndice

<hr class="__chatgpt_plugin">

role::user


