---
cssclasses:
  - heleri
ms-query: datademodifica√ß√£o:16/01/2026
created: 2026-01-16T09:47
v: 1
---

#diario_heleri

üè†  [[Home]] 

# 22:48 Ato Adm. - In√≠cio Indexa√ß√£o Documentos Gest√µes Anteriores

- Em [[Gest√£o Condominial do Heleri]], segue registro de ato..
		- **Motiva√ß√£o:** [[Q260113_1054 An√°lise-Estudo Migra√ß√£o Google Drive para heleri.adm]]
		- **Registra-se:** 
			- **QUE** [[S√≠ndica]] solicita download, indexa√ß√£o e arquivamento de documentos gest√£o passada
			- **QUE** documentos est√£o armazenados em ` https://drive.google.com/drive/u/2/folders/0B1dwnsuh2NiMNFR3N016MjA4RFk?resourcekey=0-734AB6qlvc24-EcKGzJM3g `, compartilhado via conta [[marcelolopessilva@gmail.com - conta]]
			- **QUE** entende que documentos da gest√£o passada s√£o essenciais para prosseguimento desta e novas gest√µes
			- **QUE** o objetivo principal √© unificar todos itens sob conta [[heleri.adm@gmail.com - conta]], de modo que essa mesma conta possa ser entregue a gest√µes seguintes, sem preju√≠zo de impacto em contas pessoais
			- **QUE** p√≥s migra√ß√£o, ser√° mantida pol√≠tica atual de compartilhamento e livre acesso pelos Cond√¥minos, tal como hoje √©
			- **QUE** primeiro passo de indexa√ß√£o registra [[260116 Conte√∫do Google Drive Gest√µes ANTES 2026]]
		- ---
		- **Ref.:** [[ato administrativo]]


# 16:37 Quest√£o - Falha Bot√£o Portaria - Interno e Externo

- No √¢mbito da [[Gest√£o Condominial do Heleri]], segue registro de fato..
		- **Motiva√ß√£o:** relato falha bot√µes que abrem port√£o
		- **Registra-se:** 
			- **QUE** [[Marcelo 101]] informa problema nos bot√µes que abrem port√£o (interno e externo)
			- **QUE** [[Renato 302]] verifica mesmo erro
			- **QUE** [[S√≠ndica]] agenda [[Empresa Manuten√ß√£o Interfone]] para segunda-feira pr√≥ximo dia 19/01
			- [12:01, 16/01/2026] Marcelo Apto 101 Sindico Silva Guimar√£es: Boa tarde. O interruptor interno do hall para abrir o port√£o n√£o est√° funcionando. O externo tambem n√£o.
			- [12:35, 16/01/2026] Ana: Oi Marcelo, acredito que o problema tenha sido moment√¢neo, desci e testei os interruptores e funcionaram normalmente. Vamos observar. Se acontecer novamente, fa√ßo contato com a empresa de Interfones. Obrigada!
			- [12:45, 16/01/2026] Renato Heleri 302: Est√° com algum mal contato , qdo desci s√≥ funcionou o da portaria!
			- ...
			- [13:33, 16/01/2026] Ana: O Marcelo, respons√°vel pela manuten√ß√£o dos interfones, vir√° na segunda-feira e vai verificar os problemas relatados.
			- **QUE** fica registrada quest√£o [[Q260116_1642 Falha Bot√£o Portaria - Interno e Externo]]
		- ---
		- **Ref.:** [[fato administrativo]], [[Andar Portaria]], [[Sistema Interfone]], [[Bot√£o Port√£o-Interno]], [[Bot√£o Port√£o-Externo]]

- [ ] [[registro lembrete]] em 01 2026. No √¢mbito do(a)  [[Q260116_1642 Falha Bot√£o Portaria - Interno e Externo]], solicitar apoio na visita de manuten√ß√£o, devido aus√™ncia S√≠ndica em 19/01


# 16:04 Ato Adm. - Pedido Esclarecimento

- Em [[Gest√£o Condominial do Heleri]], segue registro de ato..
		- **Motiva√ß√£o:** Pedido de esclarecimento sobre norma e conduta
		- **Registra-se:** 
			- **QUE** [[Carmem 302]] solicita esclarecimentos sobre normas e procedimento via [[Grupo Whatsapp Condom√≠nio Heleri]]
			- [11:27, 16/01/2026] +55 21 99016-8546: Aproveitando gostaria de perguntar se n√£o teria uma cartilha com normas de procedimento do condom√≠nio. Acredito que evitaria outros erros.
			- **QUE** [[S√≠ndica]] comunica haver quest√£o em curso ([[Q260108_1916 Novos Moradores 302 - Apoio Mudan√ßa e Orienta√ß√µes]])
			- **QUE** esclarece : [12:41, 16/01/2026] Ana: Percebemos a necessidade da constru√ß√£o de uma "cartilha" e o registro Q260108_1916 no SAGC Heleri com data de 08/01/2026 tem essa preocupa√ß√£o. Bom dia Carmem. Sim de fato estamos em falta com voc√™s sobre uma cartilha de orienta√ß√µes.
			- https://heleriadm-collab.github.io/SAGCHeleri/questoes/Q260108_1916-Novos-Moradores-302---Apoio-Mudan%C3%A7a-e-Orienta%C3%A7%C3%B5es
			- Temos a quest√£o anotada, que pode ser visualizada no link abaixo, mas ainda n√£o conclu√≠mos a reda√ß√£o. Vamos verificar com a gest√£o anterior as instru√ß√µes que eram de praxe e na sequ√™ncia compilamos para ao menos formalizar com voc√™s uma primeira edi√ß√£o. Depois revisamos se h√° lacunas.
			- [12:42, 16/01/2026] Renato Heleri 302: Obrigado
		- ---
		- **Ref.:** [[ato administrativo]], [[registro solicita√ß√£o]], [[registro esclarecimento]]

- [ ] [[registro lembrete]] em 01 2026. No √¢mbito do(a) [[Q260108_1916 Novos Moradores 302 - Apoio Mudan√ßa e Orienta√ß√µes]] solicitar o que h√° de pr√©vio junto ao [[Conselho Heleri]]


# 11:05 Quest√£o - Heleri - Mudan√ßa Quantidade de Toques Interfone - Consulta e An√°lise

- No √¢mbito da [[Gest√£o Condominial do Heleri]], fica registrada quest√£o [[Q260116_1105 Mudan√ßa Quantidade de Toques Interfone - Consulta e An√°lise]]
		- **Descri√ß√£o:** 
			- **QUE** [[S√≠ndica]] faz consulta a cond√¥minos e moradores acerca do "_limite do n√∫mero de toques dos interfones, dado os apartamentos serem grandes e por vezes demorar-se chegar at√© interfone_"
			- [20:14, 15/01/2026] Ana: Gostaria de saber o que acham sobre a quantidade de toques do interfone dentro dos apartamentos? Aqui em casa toca apenas 3 vezes e depois vai para a portaria, √© uma quantidade de toques muito pequena. **Conversei com a empresa de interfones e eles v√£o avaliar se √© poss√≠vel aumentar a quantidades de toques no apartamento, mas talvez isso s√≥ seja poss√≠vel se forem retirados os toques da portaria.** Nesse caso ter√≠amos que **avaliar se vale a pena manter toques na portaria**, j√° que o zelador vai ficar cada vez menos no Hall e mais em atividades pelo pr√©dio (as rotinas di√°rias do funcion√°rio ser√£o revisadas com a diminui√ß√£o de tempo na portaria.)
			- [20:16, 15/01/2026] Carla Bibiana 301: Acho que p√¥de aumentar simmmm!!!
			- [20:17, 15/01/2026] Carla Bibiana 301: O apartamentos √© grande e temos que sair correndo para atender‚Ä¶
			- [20:17, 15/01/2026] +55 21 99016-8546: Concordo.
			- [20:18, 15/01/2026] +55 21 99016-8546: Hoje tive que correr para atender.
			- [20:19, 15/01/2026] Marcelo Apto 101 Sindico Silva Guimar√£es: Quando fiz esse pedido disseram que n√£o daria para aumentar por causa da central. Se realmente puder acho bom. At√© a troca do sistema.
			- [20:25, 15/01/2026] Ana: Vamos ver, ele vai avaliar o que d√° pra fazer. Eu retorno pra voc√™s com o que eles conseguirem.
		- **Onde:** [[Sistema Interfone]]
		- **Por qu√™:** interfone para de tocar antes de ser atendido
		- ---
		- **Ref.:** [[registro quest√£o]], [[registro levantamento]], [[registro comunicado]], [[Sistema Interfone]]


# 10:57 Ato Adm. - Gest√£o Heleri - Retirada de Carpete

- Em [[Gest√£o Condominial do Heleri]], segue registro de ato..
		- **Motiva√ß√£o:** Retirada do carpete da [[Portaria Interna]]
		- **Registra-se:** 
			- **QUE** [[S√≠ndica]] na data de [[2026-01-15]] remove carpete da portaria interna
			- **QUE** estado do carpete estava excessivamente sujo e danificado, causando mofo, cheiro e imagem depreciativa da portaria
			- **QUE** verificado o piso da portaria ser feito de **ladrilhos hidr√°ulicos pretos** muito utilizados at√© os anos 60, e que provavelmente s√£o originais da constru√ß√£o do Heleri. O **preto** traz sobriedade √† √°reas de uso comum tal como halls. Material resiste bem ao tr√°fego cont√≠nuo
			- [20:29, 15/01/2026] Ana: Ah, quase esqueci. Tivemos o ch√° revela√ß√£o do piso do Hall. √â menino. Ladrilhos hidr√°ulicos pretos, uma joia artesanal que acredito que possa ser restaurada sem grandes custos.
			- [20:34, 15/01/2026] Carla Bibiana 301: Obrigada Ana pela sua iniciativa e disposi√ß√£o!!
			- [20:34, 15/01/2026] Carla Bibiana 301: Sim, acredito que vale a pena or√ßar!!üëç
		- ---
		- **Ref.:** [[ato administrativo]], [[Portaria Interna]]
# 10:47 Ato Adm. - Comunicado do Sobre Descartes

- Em [[Gest√£o Condominial do Heleri]], segue registro de ato..
		- **Motiva√ß√£o:** res√≠duos na lixeira, acima da nossa m√©dia
		- **Registra-se:** 
			- **QUE** [[S√≠ndica]] instrui sobre descarte de res√≠duos e agenda de coleta na data de amanh√£
			- [09:52, 16/01/2026] Ana: Prezados Vizinhos, bom dia! Estamos com muitos res√≠duos na lixeira, acima da nossa m√©dia. Por isso vou pedir que n√£o fa√ßam descartes pelo duto para n√£o ocorrer entupimentos.
			- [09:53, 16/01/2026] Ana: Amanh√£ √© dia de coleta e vamos poder esvaziar o conteiner de lixo e regularizar a situa√ß√£o. Agrade√ßo a colabora√ß√£o de todos.
		- ---
		- **Ref.:** [[ato administrativo]], [[registro comunicado]]

# 09:47 Ato Adm. - Comunicado e Consulta ao Conselho

- Em [[Gest√£o Condominial do Heleri]], segue registro de ato..
		- **Motiva√ß√£o:** prerrogativa
		- **Registra-se:** 
			- **QUE** pelo evento [[PR260116 Quest√£o de Prerrogativa.mdenc]] [[S√≠ndica]] d√° ci√™ncia ao [[Conselho Heleri]] e pede orienta√ß√µes
		- ---
		- **Ref.:** [[ato administrativo]], [[registro comunicado]], [[registro levantamento]]

# metadado

[year:: 2026] | [month:: 01] | [day:: 16] | [dayWeek:: Friday] | [dayWeekShort:: Fri] | [monthYear:: Jan] | [weekNumber:: 03] | [quarter:: 1] | [dayOfYear:: 016] | [weekNumber2:: 03-] | [month2:: 01-] | [day2:: 16-]

